



GASTON CASTAGNERI



gcastagneri.herokuapp.com



G-Castagneri





PERFIL PERSONAL

Soy un Desarrollador Web Full Stack con sólidas habilidades para el trabajo en equipo, manejo de grupos, cumplimiento de objetivos. Producto de mis 14 años de experiencia en la industria aeronáutica, estas cualidades se complementan con las herramientas técnicas adquiridas en el coding bootcamp realizado en Plataforma 5.

HABILIDADES

- Nivel avanzado en Javascript | Express | React | Redux | Node.Js | RESTful API | Passport PostgreSQL | Sequelize | MongoDB
- Nivel básico en JWT | Next.Js | Passport | GitHub

EDUCACION

PLATAFORMA 5 - CODING **BOOTCAMP** SEP 2021 -DIC 2021

Programa intensivo en desarrollo de software con más de 850 horas. Con énfasis en JS+PERN, además del desarrollo de habilidades blandas, pair programming y el uso de metodologías ágiles (SCRUM).

PROYECTOS DE DESARROLLO

CRUCE - PROYECTO GRUPAL



E-commerce de gestión de turnos para tiendas físicas.

• Stack: MERN | Next.Js | JWT | Semantic UI

HELLO-WORLD - PROYECTO GRUPAL



E-commerce de venta de cursos on-line.

Stack: PERN | Passport | Redux | Bootstrap

OMDB - PROYECTO INDIVIDUAL



Página web de películas con información acerca de ellas, utilizando la API de IMdb.

• Stack: PERN | Passport | Redux | React Bootstrap

EXPERIENCIA LABORAL

LATAM AIRLINES

ENCARGADO DE OPERACIONES EN PLATAFORMA 2012 - 2020

- Coordiné un grupo de 15 personas.
- Estuve a cargo de toda la operación alrededor del avión, incluido el proceso seguro de abastecimiento de combustible y la seguridad del personal y de la aeronave.

AGENTE SERVICIO AL PASAJERO 2007 - 2012

- Trabajé en el sector de equipajes: proceso de reclamo, localización y recuperación del equipaje de pasajeros, mediante sistema Amadeus.
- Entrené a nuevos miembros del equipo.